【裁判字號】    88,上訴,1721
【裁判日期】    890126
【裁判案由】    妨害兵役
【裁判全文】
臺灣高等法院高雄分院刑事判決                  八十八年度上訴字第一七二一號
    上  訴  人
    即  被  告  甲○○
右上訴人因妨害兵役案件，不服臺灣高雄地方法院八十八年度訴字第一八三四號、中
華民國八十八年十一月四日第一審判決（起訴案號：臺灣高雄地方法院檢察署八十八
年度偵字第一七四七七號），提起上訴，本院判決如左：
      主      文
上訴駁回。
      事實及理由
一、本案經本院審理結果，認第一審判決對被告甲○○應受常備兵役之徵集，無故逾
    入營期限五日，處有期徒刑陸月，褫奪公權壹年。其其認事用法及量刑均無不當
    ，應予維持，並引用第一審判決書之記載之事實、證據及理由。（如附件）
二、本件上訴人即被告甲○○上訴，未具任何理由，泛指原判決不當云云，惟查被告
    甲○○確係役齡男子，設籍於高雄市○鎮區○○街二四０號五樓，於八十八年五
    月三日由其父楊榮裕代收陸戰隊常備兵徵集令，應於八十八年五月十八日應徵海
    軍陸戰隊五九七梯次入營，有該徵集令在卷可考，其被告之母楊姜金定亦證稱：
    甲○○因有毒品案，不敢入伍，希望此案結束後再入伍等情，被告甲○○在偵查
    及原審均坦承：有接到入伍令，但有事情沒辦法去，想延一星期再去，後來心情
    不好所以沒有去入營，於八十八年六月二十八日被送觀察勒戒等情（偵查卷第十
    四頁、一審卷第二二頁），是以被告甲○○確有無故不受常備兵役之徵集，逾入
    營期限五日之犯行為明確，原審因而適用妨害兵役治罪條例第四條第五款、第二
    十六條，刑法第三十七條第二項之規定，量處有期徒刑六月、並宣告褫奪公權一
    年，認事用法及量刑均無不當，被告上訴並無理由，應予駁回。
三、被告甲○○經合法傳喚，無正當理由不到庭，不待其陳述逕行判決。
據上論結，應依刑事訴訟法第三百六十八條、第三百七十三條，第三百七十一條，判
決如主文。
本案經檢察官郭振昌到庭執行職務。
中    華    民    國        八十九      年      一      月    二十六    日
                              臺灣高等法院高雄分院刑事第二庭
                                  審判長法官  曾永宗
                                        法官  邱永貴
                                        法官曾玉英
右正本證明與原本無異。
如不服本判決，應於判決送達後十日內向本院提出上訴狀，其未述理由者並應於提
出上訴狀後十日內向本院補提理由書（應附繕本)。
                                      書記官  林靜霙
中    華    民    國        八十九      年      一      月    二十七    日
附錄：本判決論罪科刑法條：
妨害兵役治罪條例第四條第五款
意圖避免預備軍官、預備士官或常備兵、補充兵現役之徵集，集而有左列行為之一者
，處六月以上、五年以下有期徒刑：
五、應受徵集，無故逾入營期限五日者。
                                                                  Ｈ
附件
臺灣高雄地方法院刑事判決                        八十八年度訴字第一八三四號
    公  訴  人  臺灣高雄地方法院檢察署檢察官
    被      告  甲○○  男  二十歲（民國○○○年○月○○日生）
                        住高雄市○鎮區○○街二四０號五樓
                        （目前在臺灣屏東戒治所戒治中）
                        身分證統一編號：Ｅ一二二七二七六八號
右列被告因妨害兵役案件，經檢察官提起公訴（八十八年度偵字第一七四七七號），
本院判決如左：
    主  文
甲○○應受常備兵現役之徵集，無故逾入營期限五日，處有期徒刑陸月，褫奪公權壹
年。
    事  實
一、甲○○明知其係常備兵，應於民國八十八年五月十八日至高雄火車站鐵路餐廳東
    側廣場，應徵海軍陸戰隊第五九七梯次入營（部隊番號為陸戰新兵訓練中心，駐
    地係屏東龍泉），且徵集令業由甲○○之父親楊榮裕於八十八年五月三日簽收後
    轉知，甲○○竟無故逾入營期限五日。
二、案經高雄市政府移送臺灣高雄地方法院檢察署檢察官偵查起訴。
    理  由
一、訊據被告甲○○矢口否認有妨害兵役犯行，辯稱：八十八年四月間其父親、母親
    離婚，伊因心情不好而到外面住，家人無法聯絡我，我本人沒接到徵集令云云
    。經查，被告於偵查中供述：（八十八年五月十八日入伍，你為何沒去？）有接
    到入伍令，但有事情沒辦法去，想延一星期再去，後來心情不好，所以沒有入營
    等語，核與被告母親楊姜金定於高雄市前鎮區役男甲○○未入營訪問紀錄表中證
    稱：（甲○○是否知道征集入伍事情？）征集令是役男之父親楊榮裕簽收，甲○
    ○在當兵前幾天才知道，因有毒品案在身不敢入伍，希望在此案結束後再入伍等
    語大致相符，且查被告甲○○因違反毒品危害防制條例，經台灣高雄地方法院檢
    察署檢察官向本院聲請觀察、勒戒及強制戒治處分，經本院裁定確定在案，有卷
    附台灣高雄地方法院被告全國前案紀錄表可按，亦核與上開證人楊姜金定證述內
    容相符，復有高雄市政府兵役處八十八年七月九日高市兵役二字第八二八三號函
    、高雄市前鎮區八十八年妨害兵役案件調查表、高雄市政府兵役處八十八年七月
    二日高市兵役二字第七九０五號函、常備兵役男交接手冊、陸戰隊常備兵徵集令
    （八十八年四月三十日高市兵役二字第四０七六號）、戶籍資料及訪問紀錄在卷
    可稽，被告所辯要屬避就之詞，不足採信。本件罪證明確，犯行堪以認定，應予
    依法論科。
二、核被告甲○○所為，係違反妨害兵役治罪條例第四條第五款之罪。爰審酌被告素
    行非佳，有卷附台灣高雄地方法院檢察署刑案資料查註紀錄表可按，惟犯罪情節
    尚屬輕微等一切情狀，量處如主文所示之刑，並依妨害兵役治罪條例第二十六條
    規定宣告褫奪公權一年，以資懲儆。
據上論斷，應依刑事訴訟法第二百九十九條第一項前段，妨害兵役治罪條例第四條第
五款、第二十六條，刑法第三十七條第二項，判決如主文。
中    華    民    國    八十八    年      十一     月        四        日
                                  臺灣高雄地方法院刑事第一庭
                                      審判長法官  陳  顯  榮
                                            法官  郭  玫  利
                                            法官  林  惠  霞
右正本證明與原本無異。
如不服本判決，應於判決送達後十日內，向本院提出上訴狀。
                                      書  記  官  陳  淑  卿
中    華    民    國      八十八      年      十一      月      四      日


司法院資訊處製作；財團法人民間司法改革基金會備份。
